臺灣花蓮地方法院刑事判決　　　　　　94年度交簡上字第24號
公　訴　人　臺灣花蓮地方法院檢察署檢察官
上　訴　人
即　被　告　乙○○
上列上訴人即被告因過失傷害案件，不服本院簡易庭中華民國九
十四年七月二十六五日九十四年度花交簡字第九五號第一審判決
（聲請簡易處刑案號：九十四年度發查偵字第四一九號），提起
上訴，本院管轄之第二審合議庭判決如下：
    主  文
原判決撤銷。
乙○○因過失傷害人，處拘役貳拾日，如易科罰金，以參佰元折
算壹日。緩刑貳年。
    事  實
一、乙○○於民國九十四年三月三十日晚上七時四十五分許，駕
    駛車牌號碼ＢＷＴ—六六六號重型機車，沿花蓮縣花蓮市○
    ○路由南往北方向行駛，行經該路段三十三號前時，原應注
    意車前狀況，隨時採取必要之安全措施，而依當時夜間有照
    明、柏油道路無缺陷亦無障礙物之狀況，並無不能注意之情
    形，竟疏未注意車前狀況，自後方撞及行走於前方右側人行
    道之甲○○，致使甲○○受有頭部外傷併腦挫傷、顱內出血
    、左側軀幹挫傷、右耳出血及鼓室積血之傷害。乙○○嗣於
    員警到場處理時，對於未發覺之罪向員警自首而接受裁判。
二、案經被害人甲○○訴由花蓮縣警察局花蓮分局報告臺灣花蓮
    地方法院檢察署檢察官偵查聲請簡易判決處刑。
    理  由
一、訊據被告乙○○固坦承於上開時間、地點駕車撞及告訴人甲
    ○○，致告訴人受傷之事實，且有道路交通事故調查報告表
    （一）、（二）、道路交通事故現場圖各一份、現場照片二
    十八幀及財團法人台灣基督教門諾會醫院診斷證明書一紙在
    卷可查，堪信為真實。惟被告矢口否認有何過失傷害犯行，
    辯稱：伊駕車並無過失，係告訴人未行走於行人專用道，反
    而行至機車道上，致伊閃避不及撞上告訴人云云。按汽車行
    駛時，駕駛人應注意車前狀況，並隨時採取必要之安全措施
    ，道路交通安全規則第九十四條第三項定有明文。查告訴人
    於警詢及本院調查時均證稱：伊係沿花蓮縣花蓮市○○路由
    南往北方向行走於人行道上，行經該路段三十三號前時遭告
    訴人由後方撞及，而受有傷害等語，衡以告訴人遭被告撞擊
    後，於左側軀幹受有傷害，有前開診斷證明書乙紙在卷可查
    ，堪信告訴人於案發當時係行走於被告騎乘機車之右前方人
    行道上，況縱被告前開辯稱為真實，亦係屬告訴人對本件車
    禍之發生是否亦有過失，被告並不能因此而解免其過失責任
    ，附此敘明。另查，被告於警詢中初供陳：告訴人不知從何
    方向橫越馬路不慎行走至機車道上，致與伊車車頭發生碰撞
    ；伊與告訴人發生碰撞後才知道發生交通事故等語，嗣後於
    第二次警詢中稱：伊只是懷疑告訴人當時可能要橫越馬路，
    不確信告訴人是要橫越馬路，因告訴人未行走人行專用道等
    語，足認被告於案發當時確未注意車前狀況，否則如已專注
    車前狀況豈會無法說明告訴人當時之行走路線？且被告於撞
    及告訴人後方知悉發生事故，亦堪推論被告疏未注意。綜上
    ，被告駕車本應注意車前狀況，本件車禍發生地點，為夜間
    有照明、柏油道路乾燥且無缺陷，此有道路交通事故調查報
    告表（一）乙紙附卷可參，故案發當時並無不能注意之情事
    ，被告卻仍疏於注意，貿然駕車撞及前方行走之告訴人，被
    告之駕駛汽車行為，顯有過失。又告訴人因本件車禍而受有
    上開傷勢，已如前述，是被告之過失行為與告訴人傷害之結
    果間，有相當因果關係，足以認定。本案事證明確，被告犯
    行洵堪認定，應予依法論科。
二、核被告所為，係犯刑法第二百八十四條第一項前段之過失傷
    害罪。又被告於員警到場處理時，對於未發覺之罪向員警自
    首而接受裁判，此有花蓮縣警察局花蓮分局道路交通事故肇
    事人自首情形紀錄表一份在卷可按，應依刑法第六十二條前
    段自首之規定，減輕其刑。又被告與告訴人於本院審理時達
    成和解，此有本院調解筆錄一份附卷可按，原判決對於被告
    論罪科刑，固非無見，惟漏未審酌被告有前開自首及已經達
    成和解之情形，尚有未恰。被告上訴意旨以其駕車並無過失
    為由提起上訴，雖無理由，但原判決既有未洽，仍應予以撤
    銷改判。爰審酌被告交通違規之過失程度、被害人所受損害
    ，被告犯罪後之態度及與被害人已經達成調解等一切情狀，
    量處如主文所示之刑，並諭知易科罰金折算標準。末查被告
    前未曾受有期徒刑以上刑之宣告，有台灣高等法院被告前案
    紀錄表一份附卷可稽，其犯罪後已深知悔悟，本院認其經此
    教訓後，當知警惕，應無再犯之虞，因認其所宣告之刑，以
    暫不執行為適當，併予宣告緩刑二年，以啟自新。
三、按被告經合法傳喚，無正當理由不到庭者得不待其陳述，逕
    行判決，刑事訴訟法第三百七十一條定有明文。經查被告經
    本院傳喚無正當理由不到庭，有本院送達證書一份在卷可佐
    ，本院爰依前開規定不待其陳述逕行判決。
據上論斷，應依刑事訴訟法第四百五十五條之一第三項、第三百
七十一條、第三百六十九條第一項前段、第二百九十九條第一項
前段，刑法第二百八十四條第一項前段、第六十二條前段、第四
十一條第一項前段、第七十四條第一款，罰金罰鍰提高標準條例
第一條前段、第二條，判決如主文。
本案經檢察官許景森到庭執行職務。
中  華  民  國  九十四    年    十二    月    六      日
                  臺灣花蓮地方法院刑事第二庭
                      審判長法  官    李豫雙
                            法  官    李世華
                            法  官    俞秀美
以上正本證明與原本無異。
本件不得上訴。
                            書記官
中  華  民  國  九十四    年    十二    月    六      日
附錄本案論罪之法律條文：
刑法第二百八十四條第一項：
因過失傷害人者，處六月以下有期徒刑、拘役或五百元以下罰金。致重傷者，處一年
以下有期徒刑、拘役或五百元下罰金。
